---
title: "HDT1 Análisis exploratorio de datos"
author: "Cristopher Barrios, Carlos Daniel Estrada"
date: "3/2/2023"
output:
  html_document:
  code_folding: hide
  word_document: default
  pdf_document: default
---

```{r setup, include=FALSE}
knitr::opts_chunk$set(echo = TRUE)
```

```{r}
library(dplyr)
library(ggplot2)
library(tidyr)

datos <- read.csv("movies.csv")

```

### 1. (3 puntos) Haga una exploración rápida de sus datos, para eso haga un resumen de su conjunto de datos.
```{r}
summary(datos)
```



### 2. (5 puntos) Diga el tipo de cada una de las variables (cualitativa ordinal o nominal, cuantitativa continua, cuantitativa discreta)

```{r}
NombreDeLaVariables <- c("id", "popularity", "budget", "revenue", "original_title", "originalLanguage", "title", "homePage", "video", "director", "runtime", "genres", "genresAmount", "productionCompany", "productionCoAmount", "productionCompanyCountry", "productionCountry", "productionCountriesAmount", "releaseDate", "voteCount", "voteAvg", "actors", "actorsPopularity", "actorsCharacter", "actorsAmount", "castWomenAmount", "CastMenAmount")

Continua <- c("", "x", "", "x", "", "", "", "", "", "", "x", "", "", "", "x", "", "", "", "", "", "x", "", "", "", "", "", "")
Discreta <- c("x", "", "x", "", "", "", "", "", "", "", "", "", "x", "", "", "", "", "x", "", "x", "", "", "", "", "x", "x", "x")
Nominal <- c("", "", "", "", "x", "x", "x", "x", "x", "x", "", "x", "", "x", "", "x", "x", "", "", "", "", "x", "x", "x", "", "", "")
Ordinal <- c("", "", "", "", "", "", "", "", "", "", "", "", "", "", "", "", "", "", "x", "", "", "", "", "", "", "", "")

DataFrame.NombreDeLaVariables <- data.frame(NombreDeLaVariables, Continua,Discreta,Nominal,Ordinal)

print(DataFrame.NombreDeLaVariables)

```

### 3. (6 puntos) Investigue si las variables cuantitativas siguen una distribución normal y haga una tabla de frecuencias de las variables cualitativas. Explique todos los resultados.
Segun lo que hemos investigado y tambien a los conocimientos previos que se han tenido sobre estadistica, se utiliza la curtoses para verificar cuantos datos se encuentran cerca de la media. se determina que las variables cuantitativas tuvieron un coeficiente mayor a uno, (positivo).
referencia: https://economipedia.com/definiciones/curtosis.html


Libreria para utilizar la curstosis

```{r}
#instalar
#install.packages('e1071')
library(e1071)

```

Curtosis de popularidad
```{r}
popularity = datos$popularity
kurtosis(popularity)
```


Curtosis de budget(presupuesto)
```{r}
budget = datos$budget
kurtosis(budget)

```


Curtosis de revenue
```{r}
revenue = datos$revenue
kurtosis(revenue)
```


Curtosis de runtime
```{r}
runtime = datos$runtime
kurtosis(runtime)
```


Curtosis de VoteCount
```{r}
vote_count = datos$voteCount
kurtosis(vote_count)
```


Curtosis de VoteAvg
```{r}
vote_average = datos$voteAvg
kurtosis(vote_average)
```


Curtosis de GenresAmount
```{r}
GenresA = datos$genresAmount
kurtosis(GenresA)
```


Curtosis de productionCoAmount
```{r}
ProductionCoA = datos$productionCoAmount
kurtosis(ProductionCoA)
```


Curtosis de ProductCountriesAmount
```{r}
ProducCountrieA = datos$productionCountriesAmount
kurtosis(ProducCountrieA)
```


Curtosis de ActorsAmount
```{r}
ActorsA = datos$actorsAmount
kurtosis(ActorsA)
```


Curtosis de CastMenAmount
```{r}
datos$castMenAmount<-as.numeric(datos$castMenAmount)
castMale = datos$castMenAmount
kurtosis(castMale, na.rm = T)
```

Curtosis de CastWomenAmount
```{r}
datos$castWomenAmount<-as.numeric(datos$castWomenAmount)
castWomen = datos$castWomenAmount
kurtosis(castWomen, na.rm = T)
```

##### Variables cualitativas tabla de frecuencias

Estas primeras 2 variables si se pueden hacer tablas de frecuencias pero el resto no debido a la cantidad de datos que estas contienen

originalLanguage
```{r}
table(datos$originalLanguage)
```
video
```{r}
table(datos$video)
```

original_title
```{r}
#table(datos$originalTitle)
```

title
```{r}
#table(datos$title)
```

homePage
```{r}
#table(datos$homePage)
```


director
```{r}
#table(datos$director)

```
genres
```{r}
#table(datos$genres)

```
productionCompany
```{r}
#table(datos$productionCompany)

```
productionCompanyCountry
```{r}
#table(datos$productionCompanyCountry)

```
productionCountry
```{r}
#table(datos$productionCountry)
```

releaseDate
```{r}
#table(datos$releaseDate)

```

actors
```{r}
#table(datos$actors)

```

actorsPopularity
```{r}
#table(datos$actorsPopularity)

```

actorsCharacter
```{r}
#table(datos$actorsCharacter)

```

## 4. Responda las siguientes preguntas:

### 4.1. (3 puntos) ¿Cuáles son las 10 películas que contaron con más presupuesto?
```{r}
topbudget <- head(order(datos$budget, decreasing = T),n=10)
datos[topbudget, c("title",("budget"))]
```

### 4.2. (3 puntos) ¿Cuáles son las 10 películas que más ingresos tuvieron?
```{r}
toprevenue <- head(order(datos$revenue, decreasing = T), n=10)
datos[toprevenue,c("title","revenue")]
```

### 4.3. (3 puntos) ¿Cuál es la película que más votos tuvo?
```{r}
topcount <- head(order(datos$voteCount, decreasing = T), n=1)
datos[topcount,c("title","voteCount")]
```

### 4.4. (3 puntos) ¿Cuál es la peor película de acuerdo a los votos de todos los usuarios?

La película con la peor votación es: I'm Being Harassed by the Sexiest Man of the Year, pero es importante resaltar que este dato no es del todo certero, ya que unicamente una persona valoró esta cinta. 
```{r}
worstvalue <- head(order(datos$voteAvg, decreasing = F),n=1)
head(datos[worstvalue,c("voteAvg","title")])
```


### 4.5. (8 puntos) ¿Cuántas películas se hicieron en cada año? ¿En qué año se hicieron más películas? Haga un gráfico de barras

se puede observar que cada vez se hacen mas peliculas conforme pasa el tiempo esto debe ser por la facilidad que ahora se tienen con las camaras y el audio conforme la tecnologia va avanzando.

El año que se hicieron mas peliculas es en 2020
```{r}
#title, titulo
#releaseDAte, fecha de lanzamiento
Dates <- data.frame(datos$title, datos$releaseDate)
PorAnioDesc <- data.frame(Dates[order(Dates$datos.releaseDate),])
year1 <- data.frame(table(substring(PorAnioDesc$datos.releaseDate,1,4)))
finales <- as.numeric(substring(PorAnioDesc$datos.releaseDate,1,4))
hist(finales,breaks = 100)
```


### 4.6. (9 puntos) ¿Cuál es el género principal de las 20 películas más recientes? ¿Cuál es el género principal que predomina en el conjunto de datos? Represéntelo usando un gráfico
```{r}
LicaPopular <- datos[order(datos$popularity,decreasing = TRUE),]
top20 <- LicaPopular[1:20,c("genres")]
genres20 <- unlist(strsplit(as.character(top20), "\\|"))
genres20
```

El genero principal de las peliculas es:
```{r}
getmode <- function(v) {
  uniqv <- unique(v)
  uniqv[which.max(tabulate(match(v, uniqv)))]
}

topGenre20 <- getmode(genres20)
topGenre20

```

```{r}
totalGenres <- unlist(strsplit(as.character(datos$genres), "\\|"))
barplot(table(totalGenres))
```

### 4.7. (8 puntos) ¿Las películas de qué genero principal obtuvieron mayores ganancias?

Las peliculas del genero de accion fueron las que obtuvieron mayores ganancias
```{r}
worth <- data.frame(datos$revenue, datos$genres, datos$title)
ordenadas <- data.frame(worth[order(-datos$revenue), ])

head(ordenadas, 5)
```

### 4.8. (3 puntos) ¿La cantidad de actores influye en los ingresos de las películas?¿se han hecho películas con más actores en los últimos años?

Como se puede apreciar parece que no influye, ya que avatar tiene menos actores y es la que tiene mas ingresos y luego le sigue avengers que tienen mas actores, pero estan en segundo lugar.
```{r}
revenueByMovie <- order(datos$revenue, decreasing = T)
head(datos[revenueByMovie,c("actorsAmount","revenue","title")])
```

### 4.9. (3 puntos) ¿Es posible que la cantidad de hombres y mujeres en el reparto influya en la popularidad y los ingresos de las películas?

Se ha llegado a la conclusion de que la cantidad de actores tanto de hombres como de mujeres no es un factor que influya notablemente los ingresos y la popularidad
```{r}
#mujeres
womenMoviePopularity <- order(datos$popularity, decreasing = T)
womenMovieRevenue <- order(datos$revenue, decreasing = T)

#hombres
menMoviePopularity <- order(datos$popularity, decreasing = T)
menMovieRevenue <- order(datos$revenue, decreasing = T)
```

Vemos que son menos los actores en la primera pelicula y es mas popular, luego se puede ver de que la siguiente pelicula tiene mas actores tanto hombres como mujeres y es menos popular, luego parece que hay una correlacion entre el numero de actores y la popularidad pero luego el ultimo se pierde esa correlacion
```{r}
head(datos[womenMoviePopularity,c("castWomenAmount","popularity")])
```

```{r}
head(datos[menMoviePopularity,c("castMenAmount","popularity")])
```

vemos un orden similar en los primeros de las mujeres con el punto anterior, pero en el de los hombres vemos que no hay una correlacion entre las ganancias y actores.
```{r}
head(datos[womenMovieRevenue,c("castWomenAmount","revenue")])
```

```{r}
head(datos[menMovieRevenue,c("castMenAmount","revenue")])
```

### 4.10. (8 puntos) ¿Quiénes son los directores que hicieron las 20 películas mejor calificadas?

Estas son las veinte peliculas mas calificadas, podemos observar que hay peliculas donde no hay directores, esto puede ser de que sean anonimos, y tambien hay en una pelicula que al juzgar por los nombres es una pelicula coreana que tiene bastantes directores
```{r}
topvotesDirector <- order(datos$voteAvg, decreasing = T)
head(datos[topvotesDirector,c("director","voteAvg")], n =20)
```


### 4.11. (8 puntos) ¿Cómo se correlacionan los presupuestos con los ingresos? ¿Los altos presupuestos significan altos ingresos? Haga los gráficos que necesite, histograma, diagrama de dispersión

Películas con más ingresos
```{r}
gananciasVSpresupuesto <- order(datos$revenue, decreasing = T)
head(datos[gananciasVSpresupuesto,c("budget","revenue","title")])

```

Películas con más presupuesto
```{r}
gananciasVSpresupuesto <- order(datos$budget, decreasing = T)
head(datos[gananciasVSpresupuesto,c("budget","revenue","title")])
```
Diagrama de dispersión
```{r}
qqnorm(x = datos$budget, y = datos$revenue)

```
La gráfica nos dice que si existe una relación entre presupuesto y ganancia,a mayor presupuesto, tiende a generar mayor cantidad de ingresos en cines.


### 4.12. (7 puntos) ¿Se asocian ciertos meses de lanzamiento con mejores ingresos?

los ultimos meses del año son los que generan mayores ingresos en taquilla
```{r}

date <- datos %>% separate(releaseDate, c("y", "m", "d"), sep = "-")
gananciasVSpresupuesto <- order(date$m, decreasing = T)
head(date[gananciasVSpresupuesto,c("m","revenue","title")],)


```


### 4.13. (8 puntos) ¿En qué meses se han visto los lanzamientos con mejores ingresos?¿cuantas películas, en promedio, se han lanzado por mes?

Según la tabla siguiente, el mes de septiembre es el mes donde se estrenan más películas 

```{r}

sort(table(date$m), TRUE)
```
```{r}
#date <- datos %>% separate(releaseDate, c("y", "m", "d"), sep = "-")
#r <- order(date$revenue, decreasing = T)
#head(date[r,c("m","revenue","title")],)


```


### 4.14. (7 puntos) ¿Cómo se correlacionan las calificaciones con el éxito comercial?

si hay correlacion entre el exito comercial y las calificaciones, esto puede ser por el efeto del boca a boca, al ser mejor valorada una película, recibe más recomendaciones para atraer a mas personas a los cines 
```{r}
#ingresos <- data.frame(datos$budget, datos$revenue, datos$originalTitle)
#correlacion <- data.frame(datos$revenue, datos$voteCount, datos$originalTitle)
#plot(correlacion[,2], ingresos[,1], main="Diagrama de Dispersion", xlab="voteCount", ylab="Revenue")
#abline(lm(ingresos[,1]~correlacion[,2]), col="blue")

qqnorm(y = datos$voteAvg, x = datos$revenue, main="Diagrama de Dispersion")
```


### 4.15. (5 puntos) ¿A qué género principal pertenecen las películas más largas?

El genero Documental es el que pertenece a las producciones mas largas

```{r}
duracion <- order(datos$runtime, decreasing = T)
head(datos[duracion,c("runtime","genres","title")])
```


### 5. (¡10 puntos extras!) Genere usted otras seis preguntas que le parezcan interesantes porque le permitan realizar otras exploraciones y respondalas. No puede repetir ninguna de las instrucciones anteriores.
