---
title: "HDT1 Análisis exploratorio de datos"
author: "Cristopher Barrios, Carlos Daniel Estrada"
date: "3/2/2023"
output:
  html_document:
  code_folding: hide
  word_document: default
  pdf_document: default
---

```{r setup, include=FALSE}
knitr::opts_chunk$set(echo = TRUE)
```

```{r}
library(dplyr)
library(ggplot2)
datos <- read.csv("movies.csv")
```

### 1. (3 puntos) Haga una exploración rápida de sus datos, para eso haga un resumen de su conjunto de datos.

Se tienen `r nrow(datos)` filas, con `r ncol (datos)` variables

### 2. (5 puntos) Diga el tipo de cada una de las variables (cualitativa ordinal o nominal, cuantitativa continua, cuantitativa discreta)

```{r}
NombreDeLaVariables <- c("id", "popularity", "budget", "revenue", "original_title", "originalLanguage", "title", "homePage", "video", "director", "runtime", "genres", "genresAmount", "productionCompany", "productionCoAmount", "productionCompanyCountry", "productionCountry", "productionCountriesAmount", "releaseDate", "voteCount", "voteAvg", "actors", "actorsPopularity", "actorsCharacter", "actorsAmount", "castWomenAmount", "CastMenAmount")

Continua <- c("", "x", "", "x", "", "", "", "", "", "", "x", "", "", "", "x", "", "", "", "", "", "x", "", "", "", "", "", "")
Discreta <- c("x", "", "x", "", "", "", "", "", "", "", "", "", "x", "", "", "", "", "x", "", "x", "", "", "", "", "x", "x", "x")
Nominal <- c("", "", "", "", "x", "x", "x", "x", "x", "x", "", "x", "", "x", "", "x", "x", "", "", "", "", "x", "x", "x", "", "", "")
Ordinal <- c("", "", "", "", "", "", "", "", "", "", "", "", "", "", "", "", "", "", "x", "", "", "", "", "", "", "", "")

DataFrame.NombreDeLaVariables <- data.frame(NombreDeLaVariables, Continua,Discreta,Nominal,Ordinal)

print(DataFrame.NombreDeLaVariables)

```

### 3. (6 puntos) Investigue si las variables cuantitativas siguen una distribución normal y haga una tabla de frecuencias de las variables cualitativas. Explique todos los resultados.

## 4. Responda las siguientes preguntas:

### 4.1. (3 puntos) ¿Cuáles son las 10 películas que contaron con más presupuesto?

### 4.2. (3 puntos) ¿Cuáles son las 10 películas que más ingresos tuvieron?

### 4.3. (3 puntos) ¿Cuál es la película que más votos tuvo?

### 4.4. (3 puntos) ¿Cuál es la peor película de acuerdo a los votos de todos los usuarios?

### 4.5. (8 puntos) ¿Cuántas películas se hicieron en cada año? ¿En qué año se hicieron más películas? Haga un gráfico de barras

### 4.6. (9 puntos) ¿Cuál es el género principal de las 20 películas más recientes? ¿Cuál es el género principal que predomina en el conjunto de datos? Represéntelo usando un gráfico

### 4.7. (8 puntos) ¿Las películas de qué genero principal obtuvieron mayores ganancias?

### 4.8. (3 puntos) ¿La cantidad de actores influye en los ingresos de las películas?¿se han hecho películas con más actores en los últimos años?

### 4.9. (3 puntos) ¿Es posible que la cantidad de hombres y mujeres en el reparto influya en la popularidad y los ingresos de las películas?

### 4.10. (8 puntos) ¿Quiénes son los directores que hicieron las 20 películas mejor calificadas?

### 4.11. (8 puntos) ¿Cómo se correlacionan los presupuestos con los ingresos? ¿Los altos presupuestos significan altos ingresos? Haga los gráficos que necesite, histograma, diagrama de dispersión

### 4.12. (7 puntos) ¿Se asocian ciertos meses de lanzamiento con mejores ingresos?

### 4.13. (8 puntos) ¿En qué meses se han visto los lanzamientos con mejores ingresos?¿cuantas películas, en promedio, se han lanzado por mes?

### 4.14. (7 puntos) ¿Cómo se correlacionan las calificaciones con el éxito comercial?

### 4.15. (5 puntos) ¿A qué género principal pertenecen las películas más largas?

### 5. (¡10 puntos extras!) Genere usted otras seis preguntas que le parezcan interesantes porque le permitan realizar otras exploraciones y respondalas. No puede repetir ninguna de las instrucciones anteriores.
